【裁判字號】    99,簡上,894
【裁判日期】    991223
【裁判案由】    傷害
【裁判全文】
臺灣桃園地方法院刑事判決             99年度簡上字第894號
上  訴  人  臺灣桃園地方法院檢察署檢察官
上  訴  人
即  被  告  游松輝
上列上訴人等因被告傷害案件，不服本院刑事庭中華民國99年9
月24日99年度桃簡字第952 號第一審刑事簡易判決（聲請簡易判
決處刑案號：臺灣桃園地方法院檢察署98年度偵字第8233號），
提起上訴，本院管轄之第二審地方法院合議庭判決如下：
    主  文
上訴駁回。
    事  實
一、游松輝於民國97年9 月2 日晚間10時30分許，桃園縣桃園市
    ○○路○ 段352 號10樓，因感情糾紛而與鄭璦敏發生爭執，
    竟基於傷害人身體之犯意，徒手毆打鄭璦敏，致其受有顏面
    、右前臂、左上臂、左前臂、胸部挫瘀傷、頭皮及頸之挫傷
    、眼球鈍傷及耳鼓膜外傷之傷害。
二、案經被害人鄭璦敏訴請桃園縣政府警察局桃園分局報請臺灣
    桃園地方法院檢察署檢察官偵查後聲請以簡易判決處刑。
    理  由
一、本件認定事實所引用之卷內所有卷證資料（包含人證與文書
    證據、物證等證據）之證據能力，檢察官及被告於本院準備
    程序、審理時均不爭執（見本院卷第20頁反面、第45頁），
    且無證據證明係公務員違背法定程序所取得；又卷內之各項
    文書證據，亦無刑事訴訟法第159 條之4 第1 款、第2 款顯
    有不可信而不得作為證據之情形，故本院均認有證據能力。
二、上開犯罪事實，業據被告於警詢、偵訊、本院準備程序、審
    理時坦承不諱（見偵卷第2 至5 、40至42頁，本院卷第20、
    46頁），核與證人即告訴人鄭璦敏指證被害情節相符（見偵
    卷第10至13、17、40至44頁），復有長庚紀念醫院診斷證明
    書、敏盛綜合醫院診斷證明書各1 紙、傷勢照片6 張、敏盛
    綜合醫院函覆鄭璦敏病歷資料1 份在卷可按（見偵卷第20、
    21、46至48頁，本院卷第26至42頁），足認被告前揭具任意
    性之自白，核與事實相符，而屬可信。被告雖於偵查中一度
    辯稱：告訴人所受之主要傷勢是跑下樓時，在樓梯間跌倒撞
    到牆壁所致云云，惟查，被告於警詢時已自承：「再次發生
    口角糾紛後，我先動手用枕頭丟被害人，被害人將枕頭丟還
    我後，我抓住被害人徒手毆打被害人臉部2 、3 下」（見偵
    卷第3 、4 頁）；復於偵查中自述：「97年9 月2 日晚間10
    時30分許，在桃園縣桃園市○○路○ 段352 號10樓被害人住
    處，有與被害人因感情糾紛產生爭執而推打，我有徒手毆打
    被害人脖子、胸部、手臂」（見偵卷第41頁）等語明確，且
    依被告所述，被害人受到攻擊之身體部位，與卷附被害人所
    提敏盛醫院診斷書所載受傷部位係在顏面、右前臂、左上臂
    、左前臂、胸部挫瘀傷；長庚醫院診斷書所載受傷部位係在
    臉、頭皮及頸之挫傷，眼球鈍傷，耳鼓膜外傷，相互吻合，
    是被告主觀上有傷害故意，客觀上之傷害行與被害人所受之
    傷害結果間，存在因果關係，其傷害犯行，事證明確，堪予
    認定。至其雖辯以被害人所受傷害係自己在樓梯間跌倒所致
    ，然此不僅為被害人鄭璦敏於偵訊時證稱：「我沒有在樓梯
    間跌倒」等語加以否認（見偵卷第43頁），第依一般社會生
    活經驗法則，人若在樓梯間跌倒，因係身體大面積地與地面
    或周圍之硬物接觸，故通常會在頭、四肢部位造成大小不等
    之擦、挫傷，而觀諸前引被害人之診斷書，被害人之傷害均
    集中在上半身之頭、胸、兩手臂，下半身之左、右兩腳卻未
    見有任何傷害，易言之其辯稱被害人有在樓梯間自己跌倒等
    語，稽之以客觀上被害人傷勢所分佈位置，顯然與經驗法則
    相悖離，是其前所辯，應非事實，毫無足信。綜上所述，本
    件被告傷害犯行，事證明確，應予論科。
三、核被告所為，係犯刑法第277 條第1 項之傷害罪。原審以被
    告犯罪事證明確，援引刑事訴訟法第449 條第1 項前段、第
    3 項、第454 條第2 項，刑法第277 條第1 項、第41條第1
    項前段，刑法施行法第1 條之1 第1 項、第2 項前段等規定
    ，並審酌被告僅因情感問題與告訴人產生糾紛，竟不思以理
    性方式解決爭端，反徒手毆打被害人鄭璦敏，且下手非輕，
    致被害人受有顏面、右前臂、左上臂、左前臂、胸部挫瘀傷
    、臉、頭皮及頸之挫傷，眼球鈍傷，耳鼓膜外傷等多處傷害
    ，且迄未與被害人達成和解，並兼衡被告智識程度、生活狀
    況、犯罪之動機、目的、手段、素行、犯後態度等一切情狀
    ，量處有期徒刑3 月，並諭知如易科罰金以新臺幣1,000 元
    折算1 日，核其認事用法，洵無不當，量刑亦稱妥適。被告
    上訴指摘原審量刑過重，檢察官上訴認原審量刑過輕云云，
    惟按量刑之輕重，係屬事實審法院得依職權自由裁量之事項
    ，苟已斟酌刑法第57條所定情形，予以擇定，客觀上又無顯
    然濫權之情形，即無許當事人任憑主觀意見，指摘其違法、
    失當，資為合法上訴理由。原判決就被告犯罪情節，已在事
    實欄明白認定及於理由欄詳加論斷，就刑罰裁量職權之行使
    ，既未逾越法律所規定之範圍，亦無濫用權限之情形，被告
    、檢察官任憑主觀意見，或認原審量刑過重，或指摘輕縱，
    均不能認為有理由，應予駁回。
據上論斷，應依刑事訴訟法第455 之1 第1 項、第3 項、第368
條，判決如主文。
本案經檢察官蔡鴻仁到庭執行職務。
中    華    民    國    99    年    12    月    23    日
                  刑事第二庭審判長法  官  吳為平
                                  法  官  陳正昇
                                  法  官  蘇琬能
以上正本證明與原本無異。
不得上訴。
                                  書記官  黃惠鈴
中    華    民    國    99    年    12    月    23    日

司法院資訊處製作；財團法人民間司法改革基金會備份。
